臺灣臺南地方法院刑事判決　　　　　　　95年度易字第1301號
公　訴　人　臺灣臺南地方法院檢察署檢察官
被　　　告　甲○○
　　　　　　　　　　現於臺灣臺南看守所羈押中
上列被告因竊盜案件，經檢察官提起公訴（95年度偵字第14207
號），本院判決如下：
    主  文
甲○○犯共同攜帶兇器竊盜罪，累犯，處有期徒刑壹年。扣案之
木柄鐵槌壹枝、梅花扳手壹枝、活動扳手貳枝均沒收。
    事  實
一、甲○○前於民國（下同）93年間，因犯竊盜罪，經本院以94
    年度簡字第13號判處有期徒刑2月確定，於94年4月27日易科
    罰金執行完畢；復於94年，另涉竊盜罪，經本院以94年度簡
    字第1807號判處有期徒刑4月確定，於95年2月13日執行完畢
    。
二、詎甲○○仍不知悛悔，於前開有期徒刑執行完畢後五年內，
    竟與姓名年籍不詳之成年男子「阿成」共同基於意圖為自己
    不法所有之犯意聯絡，於95年8月27日下午5時30分許，共同
    攜帶客觀上足供凶器使用之木柄鐵鎚、梅花扳手各1枝及活
    動扳手2枝，由甲○○駕駛其配偶乙○○所有之車牌號碼
    HJ-8375號自用小客車搭載「阿成」，至臺南縣官田鄉嘉南
    村79號（前榮民之家）前方工寮內（該工寮係由偉立製藥有
    限公司向嘉南農田水利會所承租），先由「阿成」以梅花扳
    手、鐵槌等物將定置於工寮地面之抽水機一台及變電箱一組
    之螺絲鬆開旋下後，甲○○將抽水機一台及變電箱一組（價
    值共為新臺幣一萬元）抬至前開小客車後車箱內而得手。嗣
    經偉立製藥有限公司之警衛丙○○及丙○○來訪之友人王坤
    龍巡邏該處時大喊捉賊，甲○○與「阿成」聞聲而駕車逃逸
    。嗣經警據報後，於現場扣得「阿成」所有之木柄鐵鎚、梅
    花扳手各1枝及活動扳手2枝，並依丙○○所提供之車牌號碼
    循線查獲上情。
三、案經臺南縣警察局麻豆分局報告臺灣臺南地方法院檢察署檢
    察官偵查起訴。
    理  由
壹、程序事項（證據能力有無之認定）
    按被告以外之人於審判外之言詞或書面陳述，除法律有規定
    者外，不得作為證據，刑事訴訟法第一百五十九條固定有明
    文。惟被告以外之人於審判外之陳述，雖不符同法第一百五
    十九條之一至之四之規定，而經當事人於審判程序同意作為
    證據，法院審酌該言詞陳述或書面陳述作成時之情況，認為
    適當者，亦得為證據。又當事人、代理人或辯護人於法院調
    查證據時，知有第一百五十九條第一項不得為證據之情形，
    而未於言詞辯論終結前聲明異議者，視為有前項之同意，此
    亦據同法第一百五十九條之五規定甚明。查被告於本院行準
    備程序時，就檢察官所提出證人丙○○、王坤龍、乙○○於
    警詢之陳述，證人丙○○於檢察官偵查時之證述、現場勘查
    紀錄表、現場照片、扣案物品清單等證明本件犯罪事實之證
    據方法，均明確表示無意見，當事人迄本院言詞辯論終結前
    ，亦均未就上開證據之證據能力聲明異議，而本院審酌上開
    證據於陳述作成時之情況，核無違法取證及證明力明顯過低
    之瑕疵，亦認為以之作為證據為適當，故依諸上開規定，上
    開審判外之言詞及書面陳述，得為證據。
貳、實體事項（本院認定有罪之心證）
  一訊據被告甲○○固不否認曾於上述時地駕駛配偶乙○○所有
    之自用小客車搭載「阿成」，「阿成」持扳手下車行竊抽水
    機之事實，惟矢口否認有何竊盜之犯行，先辯稱：只有偷抽
    水機，變電箱早已不在云云；嗣又改稱：只有開車載「阿成
    」至該處，不知道「阿成」要行竊云云。
  二惟經本院查：
    (一)被告確有駕駛配偶乙○○所有之自用小客車搭載「阿成」
      至上述時地，由「阿成」持扳手竊取抽水機之事實，業據
      被告自承在卷（見本院95年11月20日準備程序筆錄），核
      與證人乙○○於警詢供述相符（見警卷頁15至17），此部
      分之事實應可認定。
    (二)次查，上述抽水站工寮內之抽水機一台及變電箱一組，均
      遭人以扳手等物將螺絲旋開、竊賊有二名，被告將竊得之
      抽水機及變電箱搬至前開自用小客車後車箱，經人發現大
      喊後，二名竊賊即駕車逃逸，現場留有行竊所用之木柄鐵
      鎚、梅花扳手各1枝及活動扳手2枝之事實，業據證人丙○○、王坤龍分別於警詢及檢察官偵查中具結證稱綦詳，且
      互核相符，並指認被告即是搬運抽水機、變電箱之人（見
      警卷頁7至14，偵查卷頁9至10），足認被告確有參與竊盜
      之犯行，要可認定。
    (三)被告雖以僅偷抽水機，或僅開車，不知「阿成」行竊云云
      置辯。惟查，證人丙○○於檢察官偵查時，當庭指認被告
      ，並證稱：當天被偷的有抽水機及變電箱，看到二個人來
      偷，一個坐車裡，一個在後車箱放東西，他（指被告）就
      是被我發現把抽水機搬到後車箱的人等語（見偵查卷頁9
      至10）。茲揆諸被告自承其駕駛自用小客車至竊案現場之
      事實，並參酌目擊證人丙○○證述其確有見聞被告行竊過
      程內容，並無誤認之虞，足認被告確有參與抽水機、變電
      箱等竊盜重要構成要件行為，要無疑義，被告所辯，顯不
      足採。
    (四)此外，復有於現場所扣得之木柄鐵鎚、梅花扳手各1枝及
      活動扳手2枝為憑，綜上所述，應認本件事證明確，被告
      攜帶兇器竊盜之犯行，應可認定，應依法論科。
    (五)又被告就本案參與竊盜犯行之犯罪人數，於警詢及本院審
      理時稱3人（見警卷頁1至5；本院卷頁13、96年3月14日審
      理筆錄），於檢察官偵查時則稱2人（見偵查卷頁10），
      不一而足。惟結夥三人竊盜乃另一竊盜型態犯罪，本件除
      被告供述外，並無其他證據足以認定有被告結夥三人竊盜
      之犯行，仍應為被告有利之認定，認本件共犯竊盜之行為
      人為被告與「阿成」二人，併此敘明。
  三論罪科刑：
    (一)查被告與「阿成」共同持有之木柄鐵鎚、梅花扳手各1枝
      及活動扳手2枝，依材質、型態以觀，客觀上均可對人之
      生命、身體構成威脅，足資為兇器，故核被告所為係犯刑
      法第321條第1項第3款之攜帶兇器竊盜罪。其與姓名年籍
      不詳之成年男子「阿成」間，就上開犯行，有犯意聯絡及
      行為分擔，應論以共同正犯。又被告有如事實欄所載之前
      科紀錄等情，有台灣高等法院被告前案紀錄表一份在卷可
      稽。查被告於有期徒刑執行完畢後，五年內故意再犯本件
      法定刑有期徒刑以上之罪，依刑法第47條第1項之規定，
      構成累犯，應加重其刑。爰審酌被告之犯罪動機、目的、
      手段、所生之危害、恣意竊盜他人之物，犯罪後否認犯罪
      ，顯無悔意等一切情狀，量處如主文所示之刑以資懲儆。
    (二)扣案之木柄鐵鎚、梅花扳手各1枝及活動扳手2枝，為共犯
      「阿成」所有且供其犯罪或預備犯罪所用之物，爰依刑法
       第38條第1項第2款之規定沒收之。
據上論斷，應依刑事訴訟法第二百九十九條第一項前段，刑法第
二十八條、三百二十一條第一項第三款、第四十七條第一項、第
三十八條第一項第二款，判決如主文。
本案經檢察官王聖豪偵查後提起公訴；檢察官丁○○到庭執行職
務。
中　　華　　民　　國　　96　　年　　4 　　月　　3 　　日
　　　　　　　　　刑事第二庭    審判長法　官　蘇義洲
                                      法  官  徐文瑞
                                      法  官  洪士傑
以上正本證明與原本無異。
如不服本判決，應於判決送達後10日內，向本院提出上訴狀。
　　　　　　　　　　　　       　　　 書記官　王政煌
中　　華　　民　　國　　96　　年　　4 　　月　　4 　　日
附錄法條：
中華民國刑法第321條
（加重竊盜罪）
犯竊盜罪而有左列情形之一者，處 6 月以上、 5 年以下有期徒
刑：
一  於夜間侵入住宅或有人居住之建築物、船艦或隱匿其內而犯
之者。
二  毀越門扇、牆垣或其他安全設備而犯之者。
三  攜帶兇器而犯之者。
四  結夥三人以上而犯之者。
五  乘火災、水災或其他災害之際而犯之者。
六  在車站或埠頭而犯之者。
前項之未遂犯罰之。
